【裁判字號】    89,簡上,134
【裁判日期】    890417
【裁判案由】    毒品危害防制條例
【裁判全文】
臺灣桃園地方法院刑事判決                        八十九年度簡上字第一三四號
    上  訴  人  臺灣桃園地方法院檢察署檢察官
    被      告  甲○○
右列上訴人因被告違反毒品危害防制條例案件，不服本院八十八年度桃簡字第五六九
號中華民國八十九年四月十七日第一審判決（檢察官聲請簡易判決案號：八十八年度
偵字第七一四三號），提起上訴及移送併案審理（台灣桃園地方法院檢察署八十九年
度毒偵字第一五八九、二００八、二０七五號），本院管轄之第二審合議庭判決如左
：
    主  文
原判決撤銷。
甲○○連續施用第二級毒品，處有期徒刑陸月，如易科罰金，以佰元折算壹日。
扣案之第二級毒品安非他命共柒小包（毛重共計拾點肆公克），沒收銷燬之。
扣案之安非他命吸食器壹組、吸管肆支，均沒收。
    事  實
一、甲○○前因施用毒品案件，經本院以八十八年度毒聲字第九九五號裁定送觀察、
    勒戒後，認無繼續施用毒品傾向，由台灣桃園地方法院檢察署檢察官於八十八年
    三月八日以八十八年度少連偵字第一一一號不起訴處分確定，猶不知悔改，又基
    於施用第二級毒品安非他命之概括犯意，自八十八年四月底某日至八十八年五月
    七日止及八十八年十月二十六日起至八十九年四月二日間（八十八年五月八日至
    八十八年十月二十五日甲○○係在執行觀察勒戒及強制戒治中），連續在其位於
    桃園縣桃園市○○○街一五八巷二十六號二樓租住處及同市鎮○街三二號四樓四
    ０二室、同市○○街七十一號十一樓、同市○○路桃園保齡球館所內等處，非
    法施用第二級毒品安非他命多次。為警分別於八十八年五月七日二十時三十分許
    ，在桃園縣桃園市○○○街一五八巷二十六號二樓查獲。於八十九年二月二十五
    日二十二時三十分，在桃園縣桃園市○○街七十一號十一樓查獲，並當場扣得安
    非他命五小包（毛重六．三公克）。於八十九年三月二十九日零時二十分許，在
    桃園市鎮○街三十二號四樓四０二室查獲，並扣得甲○○所有供施用毒品之安非
    他命吸食器一組、吸管四支及安非他命一包（毛重六．六公克），於八十九年四
    月二日中午十二時許，在桃園市○○街五號前查獲，扣得安非他命一包（毛重０
    ．五公克）。嗣經台灣桃園地方法院檢察署檢察官聲請，經本院以八十八年度毒
    聲字第二七一七號裁定送觀察、勒戒，認有繼續施用毒品之傾向，再經本院於八
    十八年五月二十八日以八十八年度毒聲字第三０九九號裁定送強制戒治，嗣經本
    院於八十八年十月七日以八十八年毒聲字第五八三九號裁定停止戒治後，再經本
    院於八十九年四月二十日以八十九年毒聲字第二七八一號裁定撤銷停止戒治。
二、案經台北縣警察局永和分局移送台灣桃園地方法院檢察署檢察官偵查起訴及併案
    審理。
    理  由
一、右開事實，業經被告甲○○於本院八十九年九月二十日訊問時供認屬實，其於審
    理中亦供承八十八年四月底至同年五月七日及八十九年二月至同年四月二日之施
    用安非他命犯行。其於八十九年四月二日警訊中亦供承前開除八十九年四月二日
    以外之多次施用安非他命犯行。而被告於為警查獲後之八十八年五月八日上午十
    二時三十分許、八十九年二月二十六日上午四時三十分許、八十九年三月二十九
    日上午八時許及八十九年四月二日十二時三十分許分別為警採取之尿液，經台北
    縣衛生局及桃園縣衛生局鑑定結果均呈甲基安非他命陽性反應，有台北縣衛生局
    八十八年六月六月十一日北縣衛字第二九五七四號尿液煙毒檢驗成績書、桃園縣
    衛生局八十九年三月二十九日、八十九年四月十三日、八十九年四月七日出具之
    不法藥物尿液檢定書各乙紙在卷足憑。此外復有搜索扣押證明筆錄三紙、現場照
    片六幀附卷、安非他命七包（合計毛重十三．四公克）、吸食器一組、吸管四支
    扣案可資佐證。又被告前因施用毒品案件，經本院以八十八年度毒聲字第九九五
    號裁定送觀察、勒戒後，認無繼續施用毒品傾向，於八十八年三月八日經台灣桃
    園地方法院檢察署檢察官以八十八年度少連偵字第一一一號不起訴處分確定，復
    又因施用第二級毒品安非他命，經本院以八十八年度毒聲字第二七一七號裁定送
    觀察、勒戒，認有繼續施用毒品之傾向，再經本院於八十八年五月二十八日以八
    十八年度毒聲字第三０九九號裁定送強制戒治，嗣經本院於八十八年十月七日以
    八十八年毒聲字第五八三九號裁定停止戒治後，再經本院於八十九年四月二十日
    以八十九年毒聲字第二七八一號裁定撤銷停止戒治，有前開不起訴處分書、裁定
    、台灣桃園看守所附設觀察勒戒所八十八年五月二十五日桃所德衛勒字第一五五
    六號函暨所附之有無繼續施用毒品傾向證明書及台灣桃園地方法院檢察署刑案資
    料查註紀錄表、台灣高等法院被告全國前案紀錄表可參。事證明確，被告犯行洵
    堪認定，應依法論科。
二、核被告甲○○所為，係犯毒品危害防制條例第十條第二項之罪。被告施用第二級
    毒品前之持有第二級毒品行為（同條例第十一條第二項），本應以持有論，惟持
    有後進而施用，其持有之低度行為應被施用之高度行為所吸收，故不再論其非法
    持有第二級毒品罪。被告多次犯行，時間緊接，方法相同，觸犯構成要件相同之
    罪名，顯係基於概括犯意為之，依連續犯規定論以一罪，並依法加重其刑。檢察
    官就被告部分之施用安非他命犯行雖未起訴，惟該部分為起訴效力所及，本院應
    併予審判。
三、原審據以論罪科刑，固非無見，惟就被告除八十八年四月底至同年五月一日以外
    之施用第二級毒品犯行未及審酌，自有未洽，檢察官上訴意旨執此指摘原判決不
    當，為有理由，應由本院將原判決撤銷改判。審酌被告犯罪之動機、目的，及被
    告甫於八十八年間執行觀察、勒戒處分完畢，仍有繼續施用毒品之行為，顯見其
    意志不堅，惟念其犯後坦承犯行，且其施用毒品係自戕之行為，尚無害及他人等
    一切情狀，量處如主文所示之刑，並諭知易科罰金之折算標準，以資懲儆。至前
    開扣案之安非他命共七包（毛重共計十三．四公克），為查獲之毒品，應依毒品
    危害防制條例第十八條第一項前段規定，併宣告沒收銷燬之。扣案之前開安非他
    命吸食器一組、吸管四支，為被告供犯罪所用之物且為被告所有，業據其供明在
    卷，應依刑法第三十八條第一項第二款規定宣告沒收。至八十八年五月七日查扣
    之安非他命、吸食器、分裝袋、電子秤、分裝器等物，並非被告所有，且與本件
    被告施用行為無關；而八十九年二月二十五日在袁效國房間所查扣之安非他命二
    包（毛重計一．一公克）與吸食器、吸管二支，亦非被告所有，且與被告之施用
    行為無關；又八十九年四月二日在詹皇春身上查扣之安非他命一包（毛重一公克
    ），詹皇春指係向被告所購，因與本件被告施用行為無關，應由被告所涉另件違
    反毒品危害防制條例處理，以上均不得於本件宣告沒收，併此敘明。
據上論斷，應依刑事訴訟法第四百五十五條之一第三項、第三百六十九條第一項前段
、第三百六十四條、第二百九十九條第一項前段，毒品危害防制條例第十條第二項、
第十八條第一項前段，刑法第十一條前段、第五十六條、第四十一條、第三十八條第
一項第二款，罰金罰鍰提高標準條例第二條，判決如主文。
本案經檢察官何祖舜到庭執行職務。
中      華      民      國      八十九      年      十一    月    一    日
                                臺灣桃園地方法院刑事第三庭
                                    審判長法  官  謝順輝
                                          法  官  曾家貽
                                          法  官  林惠霞
右正本證明與原本無異。
不得上訴。
                                          書記官  陳婉婷
中      華      民      國      八十九      年      十一   月     三    日
附錄本案論罪科刑法條全文：
毒品危害防制條例第十條第二項：
施用第二級毒品者，處三年以下有期徒刑。


司法院資訊處製作；財團法人民間司法改革基金會備份。
